【裁判字號】    98,易,1155
【裁判日期】    981123
【裁判案由】    竊盜
【裁判全文】
臺灣彰化地方法院刑事判決              98年度易字第1155號
公  訴  人  臺灣彰化地方法院檢察署檢察官
被      告  甲○○○ ○○○○.
                    現於內政部入出國及移民署南投收容所收
上列被告因竊盜案件，經檢察官聲請簡易判決處刑（98年度偵字
第8295號），本院認為不宜以簡易判決處刑，改依通常程序審理
，判決如下：
    主  文
甲○○○ ○○○○ TU（陳玉秀）共同竊盜，未遂，處罰金新臺幣貳仟元
，如易服勞役，以新臺幣壹仟元折算壹日。
扣案之紙袋壹個沒收。
    事  實
一、甲○○○ ○○○○ TU（陳玉秀，越南籍）與姓名、年籍不詳綽號「
    阿恆」之越南籍成年男子共同基於意圖為自己不法所有之犯
    意聯絡，於民國98年9月17日晚間11時30分許，由「阿恆」
    攜帶紙袋1個，甲○○○  ○○○○ TU則負責騎腳踏車載同「阿恆」
    至乙○○位在彰化縣鹿港鎮溝尾巷12之1號住處圍牆外之雞
    舍，由「阿恆」先持不詳工具破壞前開雞舍門上之鎖片後（
    未扣案），甲○○○ ○○○○ TU在現場把風，推由「阿恆」竊取乙
    ○○所飼養雞隻之際，因警方執行巡邏勤務，而於同日晚間
    11時40分許巡邏至上址，乃當場逮捕甲○○○ ○○○○ TU，並扣得
    用以竊取雞隻之紙袋1個，「阿恆」則趁隙逃逸無蹤。
二、案經彰化縣警察局鹿港分局報請臺灣彰化地方法院檢察署檢
    察官偵查後聲請簡易處刑。
    理  由
一、按被告以外之人於審判外之陳述，雖不符刑事訴訟法第159
    條之1 至第159 條之4 之規定，而經當事人於審判程序同意
    作為證據，法院審酌該言詞陳述或書面陳述作成時之情況，
    認為適當者，亦得為證據。當事人、代理人或辯護人於法院
    調查證據時，知有第159 條第1 項不得為證據之情形，而未
    於言詞辯論終結前聲明異議者，視為有前項之同意，刑事訴
    訟法第159 條之5 定有明文。查本案全部卷證，公訴人、被
    告均不爭執其證據能力，本院復衡以該等供述及非供述證據
    作成時之情況，應為適當，是可認後述所引用證據之證據能
    力均無疑義，合先敘明。
二、前揭犯罪事實，業據被告甲○○○ ○○○○ TU於本院審理時坦承不
    諱，核與被害人乙○○於警詢證述失竊之情節大致相符，並
    有彰化縣警察局鹿港分局扣押筆錄、扣押物品目錄表、現場
    查獲照片共8 幀附卷可稽，此外，復有扣案之袋子1 個在卷
    可相佐證，足認被告之自白核與事實相符，本案事證已臻明
    確，被告犯嫌堪予認定。
三、核被告所為，係犯刑法第320 條第1 項、第3 項之普通竊盜
    未遂罪。起訴書犯罪事實欄雖記載「由『阿恆』先持客觀上
    具危險性且可供兇器使用之不詳工具破壞前開雞舍之門鎖」
    ，惟並未認定及舉證證明被告與綽號「阿恆」之男子著手竊
    盜時，手中所持之工具究係何種工具，及是否為客觀上足供
    為兇器使用之工具等情，證人丙○○○○於本院審理時具結
    證稱：「雞舍之鎖頭沒有壞，是鎖片被敲壞，並不是把螺絲
    轉下來，也不是用東西敲的，像是被撕下來的樣子，硬扳的
    話應該不可能，有可能是用敲的，不是用撬的。」等語（見
    本院98年11月16日審判筆錄）；被告本人亦於審理時陳稱：
    「當天沒有看到阿恆身上有帶什麼工具，伊沒有聽到鎖被破
    壞的聲音，如何破壞鎖的伊也不曉得。」等語（見本院98年
    11 月2日審判筆錄）；又上開工具未經扣案，衡以足資作為
    破壞鎖頭片之物品眾多，且客觀上非均足堪為兇器使用（例
    如一般天然之石頭或鑰匙等類堅硬之金屬，其足以敲開鎖片
    ，然尚難認係兇器），是被告及綽號「阿恆」之成年男子實
    施竊盜時，綽號「阿恆」之男子所持之工具，是否係屬法定
    之兇器，尚堪質疑，依罪疑唯輕原則，自難認被告及綽號「
    阿恆」之男子著手竊盜時，有攜帶兇器之加重條件；且刑法
    第321條第1項第2款之所謂「其他安全設備」，應係指與同
    款前段所稱之「門扇、牆垣」等類用以保護居住安全之設備
    （司法院廳刑一字第1104函之28），非一般財物外加之鎖具
    均屬之，本件被告與共犯所毀壞者，乃被害人放置在其住處
    圍牆外用以飼養雞隻籠子上之鎖片，顯非作為保護居住安全
    之用，被告與共犯縱有加以破壞，亦難論以該款之加重竊盜
    罪；是公訴人認被告上開竊盜未遂行為，係犯刑法第321條
    第2項、第1項第2、3款之加重竊盜未遂罪，尚有未洽，惟起
    訴之基本社會事實同一，本院自應變更法條為普通竊盜未遂
    加以裁判。再被告與真實姓名、年籍均不詳綽號「阿恆」之
    成年男子二人間，有犯意聯絡與行為分擔，應論以共同正犯
    。再被告著手於竊盜行為之實行而不遂，為未遂犯，應依刑
    法第25條第2項之規定，減輕其刑。爰審酌被告於我國未有
    犯罪記錄，素行尚稱良好，此有臺灣高等法院被告前案紀錄
    表1份附卷可參，暨其犯罪之動機、目的、手段、著手竊取
    未遂之財物價值、對被害人所生之危害及犯後坦承犯行之態
    度等一切情狀，量處如主文所示之刑，並諭知易服勞役之折
    算標準，以示懲儆。至扣案之紙袋1個，係屬共犯所有，並
    供本件犯罪所用之物，此據被告供有在卷，應依刑法第38條
    第1項第2款之規定沒收之。另被告用以犯本件竊罪所使用
    之不詳工具未扣案，且無積極證據證明為被告或共犯所有，
    爰不諭知沒收，附此敘明。
據上論斷，應依刑事訴訟法第451條之一第4項但書第2款、第452
條、第299條第1項前段、第300條，刑法第28條、第320條第1項
、第3項、第25條第2項、第42條第3項前段、第38條第1項第2款
，刑法施行法第1條之1，判決如主文。
本案經檢察官趙冠瑋到庭執行職務。
中    華    民    國    98    年    11    月    23    日
                  刑事第九庭    法      官  葛永輝
以上正本證明與原本無異。
如不服本判決應於收受判決後10日內向本院提出上訴書狀，並
應敘述具體理由。其未敘述上訴理由者，應於上訴期間屆滿後
20日內向本院補提理由書(均須按他造當事人之人數附繕本)
「切勿逕送上級法院」。
告訴人或被害人對於判決如有不服具備理由請求檢察官上訴者，
其上訴期間之計算係以檢察官收受判決正本之日期為準。
中    華    民    國    98    年    11    月    23    日
                                書  記  官  吳曉玟
附錄本案論罪科刑法條全文：
中華民國刑法第320條
(普通竊盜罪、竊佔罪)
意圖為自己或第三人不法之所有，而竊取他人之動產者，為竊盜
罪，處5 年以下有期徒刑、拘役或500 元以下罰金。
意圖為自己或第三人不法之利益，而竊佔他人之不動產者，依前
項之規定處斷。
前二項之未遂犯罰之。


司法院資訊處製作；財團法人民間司法改革基金會備份。
